臺灣基隆地方法院刑事判決
111年度金訴字第208號
公  訴  人  臺灣基隆地方檢察署檢察官
被      告  曾泳智




上列被告因違反洗錢防制法等案件，經檢察官提起公訴（110年
度偵字第4881號、第5715號、第6236號），被告於準備程序進行
中，就被訴事實為有罪之陳述，經本院合議庭裁定由受命法官獨
任進行簡式審判程序，判決如下：
    主      文
曾泳智犯如附表二所示各罪，共參拾壹罪，所處之刑各如附表二
「所犯罪名及宣告刑」欄所示。附表二各編號所處之有期徒刑，
應執行有期徒刑壹年陸月。
扣案之手機壹支（IMEI：000000000000000，含門號0000000000
號SIM卡壹張）沒收。
    事  實
一、曾泳智於民國109年1、2月間，介紹陳威余加入李俊鵬所屬
    真實姓名年籍不詳之通訊軟體暱稱「法拉驢」、「麥拉倫」
    詐欺集團擔任2號手（負責把風、收水等)，並與李俊鵬（通
    訊軟體暱稱「陳大」）、許靖煥（通訊軟體暱稱「大熊」）
    、陳威余（通訊軟體暱稱「張麻子」）、郭珅禓（通訊軟體
    暱稱「禓紹南」）、洪昱欽（通訊軟體暱稱「帥弟」）及丁
    麟（通訊軟體暱稱「錢小金」）等人（李俊鵬、許靖煥、陳
    威余、郭珅禓、洪昱欽、丁麟【下稱李俊鵬等6人】涉犯詐
    欺等犯行，業經本院以110年度金訴字第70號、第111號、11
    1年度金訴緝字第1號【下稱另案】判決），陸續加入「法拉
    驢」、「麥拉倫」（「白胖子」）為首所組成三人以上、以
    實施詐術詐取被害人財物為手段所組成具有持續性、牟利性
    及有結構性之詐欺集團犯罪組織（曾泳智參與犯罪組織部分
    ，業經臺灣新北地方法院以110年度金訴字第139號判決確定
    ，詳後述），並以手機通訊軟體微信作為該詐欺集團之聯絡
    工具。該集團分工由「法拉驢」、「麥拉倫」負責調度並發
    號指令，先由不詳之詐欺集團所屬其他成員負責依指示擔任
    領取人頭帳戶提款卡、存摺包裹之「取簿手」，李俊鵬等6
    人則依指示分組輪流分工「1號手」、「2號手」、「3號手
    」，負責持人頭帳戶提款卡操作ATM提款，將遭詐騙被害人
    所匯入款項領出之「車手」（即一線1號手），負責監控1號
    手有無提款成功、協助把風及收取1號手提領款項之「收水
    」（即二線2號手），負責監控2號手有無提款成功、協助把
    風及收取2號手提領款項之「收水」（即三線3號手），其中
    李俊鵬、許靖煥擔任車手時均可分得提領款項3％之報酬，陳
    威余、郭珅禓、洪昱欽、丁麟則為2％，有介紹人時則可再抽
    成1％，李俊鵬、許靖煥未擔任車手時，則依「法拉驢」、「
    麥拉倫」指示擔任後勤以監管車手，後勤無法分得報酬。
二、曾泳智與李俊鵬等6人「法拉驢」、「麥拉倫」及所屬詐騙
    集團其他成員共同意圖為自己不法之所有，基於三人以上共
    同詐欺取財及意圖隱匿特定犯罪所得去向洗錢之犯意聯絡，
    由該集團某不詳成員，先以不詳方式取得如附表一所示之人
    頭帳戶及提款卡，再由該集團中之不詳成員，分別以附表二
    所示之方式，詐騙各被害人(告訴人)，致其等因此陷於錯誤
    而各自匯款至各人頭帳戶內，待各被害人(告訴人)將款項匯
    入指定人頭帳戶後，該詐欺集團成員「法拉驢」、「麥拉倫
    」等人由上至下指揮，將附表一所示人頭帳戶之提款卡、密
    碼分別交予負責提款車手，各該提款車手即分別於附表二所
    示各編號提領時間、地點，提領如「提領金額」欄內所示之
    款項，並依上開所述分工方式，由1號手依指示持提款卡領
    取人頭帳戶內詐騙所得款項後交予2號手，再由2號手交予3
    號手上繳上手，以此現金領出、交付方式製造金流斷點而隱
    匿、掩飾詐欺所得之去向。嗣郭珅禓於110年1月30日17時50
    分許，在基隆市○○區○○路00號統一超商龍騰門市甫領取附表
    二編號43黃昱銓之詐騙所得款項後，為警當場查獲，並扣得
    甫提領未及上繳之現金新臺幣（下同）59,000元，經警循線
    而查獲李俊鵬、陳威余，經依陳威余、李俊鵬之供述，溯源
    於110年7月27日拘提曾泳智到案，並扣得曾泳智手機（IMEI
    ：000000000000000，內插門號0000000000號）1支。
三、案經基隆市警察局刑事警察大隊報告臺灣基隆地方檢察署檢
    察官偵查起訴。
    理  由
壹、程序部分
　　本件被告所犯者非為死刑、無期徒刑、最輕本刑為3年以上
    有期徒刑之罪或高等法院管轄第一審案件，其於準備程序進
    行中，先就被訴事實為有罪之陳述，經告知其簡式審判程序
    之旨，並聽取公訴人及被告之意見後，本院依刑事訴訟法第
    273條之1第1項之規定，裁定由受命法官獨任以簡式審判程
    序進行本案之審理，且依同法第273條之2規定，簡式審判程
    序之證據調查，不受第159條第1項、第161條之2、第161條
    之3、第163條之1及第164條至第170條規定之限制。
貳、實體部分
一、事實認定
    上開犯罪事實，業據被告於本院準備程序及審理時（本院卷
    二第39、51頁）均坦承不諱，核與另案被告李俊鵬於警詢、
    偵查中之供述及證述內容（偵4881卷一第225-237、301-304
    、313-319頁、偵6236卷三第594-604、608-615、622-629頁
    ）、另案被告陳威余於警詢、偵查中之供述及證述內容（偵
    4881卷一第173-185頁、偵6236卷三第636-653、660-676頁
    ）、另案被告許靖煥於警詢、偵查中之供述及證述內容（偵
    6236卷二第3-14頁、偵6236卷三第636-653、700-704、708-
    712頁）、另案被告郭珅禓於警詢、偵查中之供述及證述內
    容（偵4881卷一第57-62、123-145、167-171頁、偵6236卷
    一第305-310頁、偵6236卷三第566-576、580-583、586-590
    、636-653頁）、另案被告陳威余女友鍾佩妏於警詢時之供
    述內容（偵6236卷二第323-331頁）、另案被告洪昱欽於警
    詢、偵查中之供述及證述內容（偵6236卷一第365-369頁、
    偵6236卷三第680-686頁）、另案被告丁麟於警詢、偵查中
    之供述及證述內容（偵6236卷一第515-522頁、偵6236卷三
    第715-720頁），及附表三各編號「卷附相關證據」欄所示
    之被害人、告訴人等之指訴內容均大致相符，並有搜索扣押
    筆錄、扣押物品目錄表、扣押物品收據、自願受搜索同意書
    （偵4881卷一第47-55頁）、臺灣基隆地方檢察署110年度偵
    字第947號等案被告李俊鵬、陳威余、郭坤楊等詐欺等案起
    訴書（偵6236卷三第429-448頁）、本院110年度金訴字第70
    號、第111號判決書（偵6236卷三第449-487頁）、監視器錄
    影畫面翻拍照片（偵6236卷三第247-338頁）、另案被告郭
    珅禓手機工作群組「大金剛」之對話紀錄截圖（偵6236卷一
    第387-514頁），以及如附表一各編號所示之人頭帳戶客戶
    資料及交易明細、附表三各編號「卷附相關證據」欄所示之
    證據在卷可憑，足認被告具任意性之自白，確與事實相符，
    可以採信。本案事證明確，被告犯行堪予認定，應依法論科
    。
二、論罪科刑 
（一）核被告所為如附表二編號1至31所示之犯行，均係犯洗錢
      防制法第2條第2款、第14條第1項之洗錢罪、刑法第339條
      之4第1項第2款之三人以上共同犯詐欺取財罪（共31罪）
      。
（二）附表二所示告訴人及被害人等遭詐騙後陸續匯款，由1號
      手依指示分次提款後交予2號手，再由2號手交予3號手上
      繳上手，均係為達到詐欺取財目的，而侵害附表二所示各
      告訴人及被害人之同一財產法益，各行為之獨立性極為薄
      弱，難以強行分開，依一般社會健全觀念，應針對各告訴
      人及被害人遭詐騙款項之多次提領款項再轉交之行為，視
      為數個舉動之接續施行，合為包括之一行為予以評價，各
      論以接續犯之一罪。
（三）被告與另案被告李俊鵬等6人、「法拉驢」、「麥拉倫」
      及所屬詐騙集團其他成員間，就上開犯行有犯意聯絡、行
      為分擔，均為共同正犯。
（四）被告就附表二編號1至31所犯一般洗錢罪、三人以上共同
      犯詐欺取財罪間，行為有部分重疊合致，犯罪目的均單一
      ，依一般社會通念，應各評價為一罪方符合刑罰公平原則
      ，均為想像競合犯，依刑法第55條規定，均各從一重論以
      三人以上共同犯詐欺取財罪處斷。
（五）詐欺取財罪係為保護個人之財產法益而設，行為人罪數之
      計算，自依接受詐騙之被害人人數而計數，故被告就附表
      二編號1至31所示之犯行，犯意各別，行為互殊，應予分
      論併罰。起訴書原認定被告如附表二所示之犯行不論以數
      罪，然被告於本院準備程序時供承：當時我自己已經在李
      俊鵬所屬「法拉驢」、「麥拉倫」詐騙集團當車手，因為
      我與陳威余是國中同學，陳威余知道我在做車手，問我他
      可不可以做，所以我在109年1、2月介紹陳威余加入該詐
      騙集團等語（本院卷二第39頁），可見被告係知悉該詐欺
      集團所實施之具體犯罪手法，對於另案被告陳威余因其介
      紹而加入該詐欺集團擔任車手，所參與詐騙各被害人之各
      次犯行，均有所知悉或預見，且公訴檢察官業以111年度
      蒞字第2315號補充理由書更正此部分論罪罪數，並認起訴
      書附表各次之詐騙之行為，因詐騙之時間、地點、被害人
      均不相同，故被告就各次之詐騙行為，犯意各別，請予分
      論併罰（本院卷二第57頁），本院亦當庭踐行犯罪嫌疑、
      所犯罪名、法條及罪數之告知以供被告答辯（本院卷二第
      38頁），是本院就此部分以檢察官更正後之罪數予以判決
      。
（六）洗錢防制法第16條第2項規定：「犯前2條之罪，在偵查或
      審判中自白者，減輕其刑」，而被告於審理時自白洗錢之
      犯行（本院卷二第51頁），依前開規定，原應減輕其刑，
      惟被告所犯洗錢罪屬想像競合犯中之輕罪，是就被告此部
      分想像競合輕罪得減刑部分，由本院於後述依刑法第57條
      量刑時一併衡酌該部分減輕其刑事由。
（七）爰審酌被告介紹他人加入詐欺集團擔任俗稱「車手」之工
      作，以此方式與詐欺集團成員共同參與詐欺取財之犯行，
      對告訴人及被害人等財產造成損害，使詐欺集團主謀隱藏
      於後，復使偵查機關難以往上追緝，而不法所得之金流層
      轉，無從追蹤去向，嚴重危害交易秩序、社會治安，所為
      應予非難；然考量被告於本院審理時坦承犯行之犯後態度
      ，且符合洗錢防制法第16條第2項之減刑事由，並與告訴
      人陳吉鑫、鄧光莉調解成立（除告訴人朱傳家表示住高雄
      太遠了而不克到庭，有本院電話紀錄表在卷供參【本院卷
      一第125頁】，其餘告訴人及被害人等則均未到庭致無從
      成立調解），犯後態度尚佳；並兼衡被告係介紹他人加入
      詐欺集團，尚非詐欺車手集團犯罪組織之主要謀劃者，及
      被告之素行、於本案之犯罪動機、目的、手段、參與程度
      、擔任之角色、告訴人及被害人等遭詐騙金額，暨酌被告
      於警詢時自述高中肄業之智識程度、無業而家境勉持之生
      活狀況等一切情狀，分別量處如附表二「所犯罪名及宣告
      刑」欄所示之刑。又審酌被告僅介紹陳威余一人加入詐欺
      集團、共同正犯即詐騙集團成員各次犯行時間之間隔、行
      為態樣、罪質、侵害法益之專屬性或同一性、加重、減輕
      效益、整體犯罪非難評價等一切情狀，定應執行刑如主文
      所示。
三、沒收
（一）扣案之手機1支（IMEI：000000000000000，含門號000000
      0000號SIM卡1張），係被告所有供其聯繫本案犯行所用之
      物，業據其於本院審理時供述明確（本院卷二第50頁），
      爰依刑法第38條第2項規定宣告沒收。
（二）被告供稱其並未因本案獲有報酬，依卷內事證亦無從證明
      其確實因本案犯罪而有所得或獲取告訴人及被害人等所匯
      入之款項，是不能認被告獲有犯罪所得，自無從諭知沒收
      。
四、公訴意旨固認被告本案犯行亦涉犯組織犯罪防制條例第3條
    第1項後段之參與犯罪組織罪。另依本案犯罪事實被告尚可
    能涉犯組織犯罪防制條例第4條第1項之招募他人加入犯罪組
    織罪。然被告於參與本案犯罪組織期間招募另案被告陳威余
    加入，係其參與該組織之行為繼續中，本於便利該組織運作
    之同一目的，而招募他人加入，並與其所屬詐欺集團成員以
    詐騙之方式，遂行向被害人詐欺取財之目的，其行為雖非屬
    完全一致，然就此犯行過程以觀，此等行為間時空相近，部
    分行為重疊合致，就社會通念而言，實應論以一行為觸犯數
    罪名之想像競合犯。又被告加入同一詐欺犯罪組織而涉犯參
    與犯罪組織罪嫌部分，已經臺灣新北地方法院以110年度金
    訴字第139號判決判處應執行有期徒刑1年5月（該判決附表
    一編號1），於110年11月30日確定等情，有臺灣高等法院被
    告前案紀錄表可參（本院卷一第58-59頁），則被告涉犯招
    募他人加入犯罪組織罪，與前已判決確定之參與犯罪組織罪
    ，具有想像競合裁判上一罪關係，其所涉參與犯罪組織犯行
    部分，既經判決確定，自應諭知免訴之判決，然因公訴意旨
    認此部分與被告前經認定有罪之加重詐欺犯行間具想像競合
    犯之裁判上一罪關係，復因被告自白本案全部犯行，本院始
    踐行簡式審判程序審理，且查無出於事實認定某部分罪嫌不
    足之情形，而係因法律適用（想像競合）所致不得重複裁判
    ，核與刑事訴訟法第273條之1規範意旨所稱不得改行簡式程
    序之情形有間（立法理由及法院辦理刑事訴訟案件應行注意
    事項第139點參照），爰不另為免訴之諭知。
據上論斷，應依刑事訴訟法第273條之1第1項、第299條第1項前
段，判決如主文。
本案經檢察官李彥霖提起公訴，檢察官林渝鈞到庭執行職務。
中　　華　　民　　國　　111 　年　　 9　　月　　 7　　日
                  刑事第三庭  法  官  藍君宜
以上正本證明與原本無異。
如不服本判決應於收受送達後20日內向本院提出上訴書狀，並應
敘述具體理由；其未敘述上訴理由者，應於上訴期間屆滿後20日
內向本院補提理由書( 均須按他造當事人之人數附繕本) 「切勿
逕送上級法院」。
中　　華　　民　　國　　111 　年　　9 　　月　　7 　　日
                              書記官  王一芳           
附錄論罪法條：
刑法第339條之4第1項
犯第339條詐欺罪而有下列情形之一者，處1年以上7年以下有期
徒刑，得併科100萬元以下罰金：
一、冒用政府機關或公務員名義犯之。
二、三人以上共同犯之。
三、以廣播電視、電子通訊、網際網路或其他媒體等傳播工具，
    對公眾散布而犯之。
洗錢防制法第14條第1項
有第二條各款所列洗錢行為者，處7年以下有期徒刑，併科新臺
幣500萬元以下罰金。
　　
附表一：
編號 金融機構  帳號 戶名 簡稱 客戶資料及交易明細 1 中國信託商業銀行 000-000000000000 黃瑀蓓 黃瑀蓓-中託205 本院卷一第273-280頁 2 中國信託商業銀行 000-000000000000 劉柏成 劉柏成-中託414 本院卷一第281-282頁 3 王道商業銀行 000-00000000000000 曾蕾靜 曾蕾靜-王道288 偵4881卷一第527-531頁 4 第一商業銀行  000-00000000000 劉柏成 劉柏成-第一554 本院卷一第283-285頁 5 台新國際商業銀行 000-00000000000000 曾蕾靜 曾蕾靜-台新855 本院卷一第287-289頁 6 中華郵政股份有限公司 000-00000000000000 黃瑀蓓 黃瑀蓓-郵局015 本院卷一第291-296頁 7 中國信託商業銀行 000-000000000000 許建炫 許建炫-中託606 本院卷一第297-301頁 8 台北富邦商業銀行 000-00000000000000 曾蕾靜 曾蕾靜-富邦346 偵4881卷一第533-535頁 9 台中商業銀行 000-000000000000 葉雅婷 葉雅婷-台中031 偵4881卷一第537-539頁 10 彰化商業銀行 000-00000000000000 葉雅婷 葉雅婷-彰化100 本院卷一第303-304頁 11 渣打國際商業銀行 000-00000000000000 黃勳瑞 黃勳瑞-渣打084 本院卷一第305-306頁 12 聯邦商業銀行 000-000000000000 符月芳 符月芳-聯邦817 偵4881卷一第551-555頁 13 中國信託商業銀行 000-000000000000 符月芳 符月芳-中託526 偵4881卷一第545-550頁 14 臺灣銀行 000-000000000000 洪嘉蔚 洪嘉蔚-臺銀736 偵4881卷一第541-543頁 15 上海商業儲蓄銀行  000-00000000000000 魏鋅旭 魏鋅旭-上海261 偵4881卷一第557-559頁 16 中國信託商業銀行 000-000000000000 黃靖雯 黃靖雯-中託640 偵4881卷一第561-565頁 17 中國信託商業銀行 000-000000000000 羅威亞 羅威亞-中託992 偵4881卷一第567-573頁 18 中華郵政股份有限公司  000-00000000000000 高仙花 高仙花-郵局296 偵4881卷一第575-577頁 19 台中商業銀行 000-000000000000 許佳稜 許佳稜-台中827 偵4881卷一第579-581頁 20 中國信託商業銀行 000-000000000000 許佳稜 許佳稜-中託072 偵4881卷一第583-586頁 22 中華郵政股份有限公司 000-00000000000000 呂建緯 呂建緯-郵局581 偵4881卷一第587-589頁 23 臺灣新光商業銀行 000-0000000000000 呂建緯 呂建緯-新光660 偵4881卷一第591-593頁 
　　
附表二：
編號 被害人/告訴人 詐騙手法 匯款時間 匯款金額 匯入之人頭帳戶 提領時間 提領金額 提領地點   車手及轉交對象 所犯罪名及宣告刑   1 戴美惠 解除付款設定 110年1月23日17時00分 29,987 黃瑀蓓-中託205 110年1月23日17時08分 20,000 南投縣○○鎮○○路○段00號(第一銀行埔里分行ATM) 1號提款手：郭珅禓 2號收水手：陳威余 3號收水手：洪昱欽 後勤監管手:李俊鵬 曾泳智犯三人以上共同詐欺取財罪，處有期徒刑壹年。         110年1月23日17時08分 10,000      2 黃裕庭 解除付款設定 110年1月23日17時07分 29,987 劉柏成-中託414 110年1月23日17時20分 20,000 南投縣○○鎮○○路000號(臺灣企銀埔里分行ATM)     1號提款手：郭珅禓 2號收水手：陳威余 3號收水手：洪昱欽 後勤監管手:李俊鵬 曾泳智犯三人以上共同詐欺取財罪，處有期徒刑壹年。         110年1月23日17時21分 20,000      3 王健華 解除付款設定 110年1月23日17時17分 29,985 劉柏成-中託414 110年1月23日17時22分 20,000 南投縣○○鎮○○路000號(臺灣企銀埔里分行ATM)   1號提款手：郭珅禓 2號收水手：陳威余 3號收水手：洪昱欽 後勤監管:李俊鵬  曾泳智犯三人以上共同詐欺取財罪，處有期徒刑壹年。      110年1月23日17時20分 29,985 劉柏成-中託414 110年1月23日17時22分 20,000            110年1月23日17時23分 9,000         110年1月23日17時28分 29,985 劉柏成-中託414 110年1月23日17時32分 20,000 南投縣○○鎮○○路○段00號（OK超商南昌店ATM）         4 陳吉鑫 解除付款設定 110年01月23日17時12分 21,038 曾蕾靜-王道288 110年1月23日17時24分 20,000 南投縣○○鎮○○路000號(臺灣企銀埔里分行ATM)          1號提款手：郭珅禓 2號收水手：陳威余 3號收水手：洪昱欽 後勤監管:李俊鵬  曾泳智犯三人以上共同詐欺取財罪，處有期徒刑壹年。         110年1月23日17時27分 1,000      5 朱傳家 解除付款設定 110年01月23日17時44分 18,123 劉柏成-第一554 110年01月23日18時01分 30,000 南投縣○○鎮○○路0段00號（第一銀行埔里分行ATM）     1號提款手：郭珅禓 2號收水手：陳威余 3號收水手：洪昱欽 後勤監管:李俊鵬   曾泳智犯三人以上共同詐欺取財罪，處有期徒刑壹年。   6 徐嘉妍 避免銀行帳戶資料外洩 110年01月23日17時46分 11,911 劉柏成-第一554 110年01月23日18時02分 10,000 南投縣○○鎮○○路0段00號（第一銀行埔里分行ATM）     1號提款手：郭珅禓 2號收水手：陳威余 3號收水手：洪昱欽 後勤監管:李俊鵬  曾泳智犯三人以上共同詐欺取財罪，處有期徒刑壹年。      110年01月24日00時03分 28,028 許建炫-中託606 110年01月24日00時18分 20,000 南投縣○○鎮○○路00號（彰化銀行埔里分行ATM）                 110年01月24日00時18分 7,000      7 宋仕傑 解除付款設定 110年01月23日17時44分 29,985 曾蕾靜-台新855 110年1月23日18時14分 20,000 南投縣○○鎮○○路00號（彰化銀行埔里分行ATM）                       1號提款手：郭珅禓 2號收水手：陳威余 3號收水手：洪昱欽 後勤監管:李俊鵬  曾泳智犯三人以上共同詐欺取財罪，處有期徒刑壹年。      110年01月23日17時56分 30,000 曾蕾靜-台新855 110年1月23日18時15分 20,000         110年01月23日18時06分 30,000 曾蕾靜-台新855 110年1月23日18時16分 20,000         110年01月23日18時08分 30,000 曾蕾靜-台新855 110年1月23日18時17分 20,000            110年1月23日18時18分 20,000 南投縣○○鎮○○路00號(台中銀行埔里分行ATM)                                               110年1月23日18時18分 20,000         110年01月23日18時24分 30,000 許建炫-中託606 110年01月23日18時46分 20,000            110年01月23日18時47分 20,000         110年01月23日18時49分 29,985 曾蕾靜-富邦346 110年01月23日19時01分 20,000            110年01月23日19時02分 8,000         110年01月23日19時11分 29,985（起訴書誤載為30,000） 葉雅婷-彰化100 110年1月23日19時24分 30,000 南投縣○○鎮○○路00號（彰化銀行埔里分行ATM）          8 林雲龍 解除付款設定 110年01月23日18時10分 29,985 黃瑀蓓-郵局015 110年01月23日18時24分 20,000 南投縣○○鎮○○路00號(台中銀行埔里分行ATM)                   1號提款手：郭珅禓 2號收水手：陳威余 3號收水手：洪昱欽 後勤監管:李俊鵬  曾泳智犯三人以上共同詐欺取財罪，處有期徒刑壹年。         110年01月23日18時25分 20,000         110年01月23日18時20分 29,985 黃瑀蓓-郵局015 110年1月23日18時25分 20,000      9 蘇郁棟 解除付款設定 110年01月23日18時29分 29,989 曾蕾靜-台新855 110年01月23日18時35分 20,000 南投縣○○鎮○○路00號(台中銀行埔里分行ATM)       1號提款手：郭珅禓 2號收水手：陳威余 3號收水手：洪昱欽 後勤監管:李俊鵬  曾泳智犯三人以上共同詐欺取財罪，處有期徒刑壹年。         110年01月23日18時36分 9,000          110年01月23日19時11分 22,985 許建炫-中託606 110年01月23日19時25分 20,000 南投縣○○鎮○○路00號（彰化銀行埔里分行 ATM）                 110年01月23日19時26分 3,000      10 林筱燕 解除付款設定 110年01月23日18時33分 49,985 許建炫-中託606 110年01月23日18時47分 20,000 南投縣○○鎮○○路00號(台中銀行埔里分行ATM)                                       1號提款手：郭珅禓 2號收水手：陳威余 3號收水手：洪昱欽 後勤監管:李俊鵬  曾泳智犯三人以上共同詐欺取財罪，處有期徒刑壹年。         110年01月23日18時48分 20,000         110年01月23日18時45分 49,028 曾蕾靜-富邦346 110年01月23日18時57分 20,000            110年01月23日18時58分 20,000            110年01月23日18時59分 20,000         110年01月23日18時51分 49,985 曾蕾靜-富邦346 110年01月23日18時59分 20,000            110年01月23日19時00分 20,000      11 蔡明君 解除付款設定 110年01月23日18時52分 49,985 葉雅婷-台中031 110年01月23日19時09分 80,000 南投縣○○鎮○○路00號(台中銀行埔里分行ATM)           1號提款手：郭珅禓 2號收水手：陳威余 3號收水手：洪昱欽 後勤監管:李俊鵬  曾泳智犯三人以上共同詐欺取財罪，處有期徒刑壹年。      110年01月23日18時54分 49,985 葉雅婷-台中031 110年01月23日19時11分 19,000         110年01月23日19時47分 21,123 葉雅婷-台中031 110年01月23日19時49分 21,000         110年01月24日00時23分 19,985 許建炫-中託606 110年1月24日00時25分 20,000 南投縣○○鎮○○路00號（彰化銀行埔里分行ATM）                       110年01月24日00時47分 30,000 許建炫-中託606 110年1月24日00時51分 20,000            110年1月24日00時51分 10,000         110年01月25日00時09分 49,989 洪嘉蔚-臺銀736 110年01月25日00時11分 20,000 桃園市○○區○○路000號(彰化銀行楊梅分行ATM)             1號提款手：郭珅禓 2號收水手：陳威余 3號收水手：洪昱欽 後勤監管:李俊鵬、許靖煥           110年01月25日00時12分 20,000            110年01月25日00時13分 10,000         110年01月25日00時11分 49,989 符月芳-中託526 110年1月25日00時16分 20,000 桃園市○○區○○○街00號(臺灣企銀楊梅分行ATM)                 110年1月25日00時17分 18,000      12 陳素華 解除付款設定 110年01月23日19時27分 29,985 葉雅婷-台中031 110年1月23日19時30分 30,000 南投縣○○鎮○○路00號(台中銀行埔里分行ATM)  1號提款手：郭珅禓 2號收水手：陳威余 3號收水手：洪昱欽 後勤監管:李俊鵬  曾泳智犯三人以上共同詐欺取財罪，處有期徒刑壹年。      110年01月23日19時28分 29,985 黃瑀蓓-中託205 110年1月23日19時31分 20,000             110年1月23日19時32分 10,000      13 劉宸瑀 解除付款設定 110年01月23日19時46分 29,985 葉雅婷-彰化100 110年1月23日20時01分 30,000 南投縣○○鎮○○路00號（彰化銀行埔里分行ATM） 1號提款手：郭珅禓 2號收水手：陳威余 3號收水手：洪昱欽 後勤監管:李俊鵬 曾泳智犯三人以上共同詐欺取財罪，處有期徒刑壹年。      110年01月23日19時59分 29,985 葉雅婷-彰化100 110年1月23日20時03分 30,000         110年01月23日20時15分 29,985 葉雅婷-彰化100 110年1月23日20時22分 20,000 南投縣○○鎮○○路0段00號（第一銀行埔里分行ATM）              110年1月23日20時23分 10,000      14 蔡宜靜 解除付款設定 110年1月23日20時5分 29,985 黃瑀蓓-郵局015 110年1月23日20時08分 20,000 南投縣○○鎮○○路00號(台中銀行埔里分行ATM)   1號提款手：郭珅禓 2號收水手：陳威余 3號收水手：洪昱欽 後勤監管:李俊鵬  曾泳智犯三人以上共同詐欺取財罪，處有期徒刑壹年。         110年1月23日20時09分 10,000      15 王郡嘉 解除付款設定 110年1月23日20時20分 29,985 黃瑀蓓-郵局015 110年1月23日20時28分 20,000 南投縣○○鎮○○路0段00號（第一銀行埔里分行ATM）       1號提款手：郭珅禓 2號收水手：陳威余 3號收水手：洪昱欽 後勤監管:李俊鵬  曾泳智犯三人以上共同詐欺取財罪，處有期徒刑壹年。         110年1月23日20時29分 9,000         110年1月24日16時39分 29,123 符月芳-中託526 110年01月24日17時21分 20,000 桃園市○○區○○○街00號(臺灣企銀楊梅分行ATM)       1號提款手：郭珅禓 2號收水手：陳威余 3號收水手：洪昱欽 後勤監管:李俊鵬、許靖煥           110年01月24日17時22分 20,000         110年1月24日16時44分 30,000 符月芳-中託526 110年1月24日17時23分 20,000         110年1月24日16時55分 29,985 符月芳-中託526 110年1月24日17時24分 20,000            110年1月24日17時25分 20,000         110年1月24日17時21分 29,985 符月芳-中託526 110年1月24日17時26分 19,000         110年1月24日17時28分 29,985 洪嘉蔚-臺銀736 110年1月24日17時49分 20,000            110年1月24日17時50分 9,000       16 鄭宇平 解除付款設定 110年1月23日20時55分 99,987 黃勳瑞-渣打084 110年1月23日21時00分 20,000 南投縣○○鎮○○路0段00號(第一銀行埔里分行ATM)    1號提款手：郭珅禓 2號收水手：陳威余 3號收水手：洪昱欽 後勤監管:李俊鵬  曾泳智犯三人以上共同詐欺取財罪，處有期徒刑壹年。         110年1月23日21時1分 20,000            110年1月23日21時4分 20,000 南投縣○○鎮○○路000號(臺灣企銀埔里分行ATM)                110年1月23日21時6分 20,000            110年1月23日21時7分 20,000         110年01月23日20時57分 99,988 黃勳瑞-渣打084 110年1月23日21時8分 20,000            110年1月23日21時10分 20,000            110年1月23日21時11分 20,000            110年01月23日21時13分 20,000            110年1月23日21時14分 19,000         110年1月23日21時06分 16,123 黃瑀蓓-郵局015 （圈存）  　     17 方榮燦 解除付款設定 110年1月24日16時29分 29,985 符月芳-聯邦817 110年1月24日16時43分 20,000 桃園市○○區○○路000號(上海銀行楊梅行內無人銀行ATM)  1號提款手：郭珅禓 2號收水手：陳威余 3號收水手：洪昱欽 後勤監管:李俊鵬、許靖煥  曾泳智犯三人以上共同詐欺取財罪，處有期徒刑壹年。      110年1月24日16時31分 6,985 符月芳-聯邦817 110年1月24日16時44分 20,000         110年1月24日16時41分 22,985 符月芳-聯邦817 110年1月24日16時45分 20,000      18 朱奕誠 解除付款設定 110年1月24日17時25分 29,985 符月芳-聯邦817 110年1月24日17時59分 20,000 桃園市○○區○○路000號(彰化銀行楊梅分行ATM)  1號提款手：郭珅禓 2號收水手：陳威余 3號收水手：洪昱欽 後勤監管:李俊鵬、許靖煥  曾泳智犯三人以上共同詐欺取財罪，處有期徒刑壹年。      110年1月24日17時44分 9,985  符月芳-聯邦817 110年1月24日18時00分18秒 20,000      19 林巧怡 解除付款設定 110年1月24日19時04分 100,015 魏鋅旭上海261 110年1月24日19時08分 20,000 桃園市○○區○○街000號(土地銀行楊梅分行ATM)       1號提款手：郭珅禓 2號收水手：陳威余 3號收水手：洪昱欽 後勤監管:李俊鵬、許靖煥  曾泳智犯三人以上共同詐欺取財罪，處有期徒刑壹年。         110年1月24日19時09分 10,000            110年1月24日19時10分 20,000            110年1月24日19時11分 20,000            110年1月24日19時12分 20,000            110年1月24日19時13分 10,000      20 凌恩立 解除付款設定 110年1月25日18時48分 30,000 黃靖雯-中託640 110年1月25日18時59分 20,000 新竹市○○路00號(凱基銀行風城分行ATM)  1號提款手：郭珅禓 2號收水手：陳威余 3號收水手：許靖煥 後勤監管:李俊鵬  曾泳智犯三人以上共同詐欺取財罪，處有期徒刑壹年。         110年1月25日19時02分 9,000      21 許子賢 解除付款設定 110年1月25日20時05分 29,988 羅威亞-中託992 110年1月25日20時17分 3,000  新竹市○○路00號(彰化銀行新竹分行ATM) 1號提款手：郭珅禓 2號收水手：陳威余 3號收水手：許靖煥 後勤監管:李俊鵬  曾泳智犯三人以上共同詐欺取財罪，處有期徒刑壹年。         110年1月25日20時18分 20,000 新竹市○○路00號(凱基銀行風城分行ATM)             110年1月25日20時19分 20,000          110年1月25日20時22分 29,988 羅威亞-中託992 110年1月25日20時22分 7,000             110年1月25日20時23分 20,000            110年1月25日20時24分 9,000       22 施映竹 解除付款設定 110年1月30日14時54分 49,988 高仙花-郵局296 110年1月30日14時57分 53,000 基隆市○○區○○街000號(基隆暖暖郵局)ATM機號000000-0J1 1號提款手：郭珅禓 2號收水手：陳威余 3號收水手：許靖煥 後勤監管：李俊鵬  曾泳智犯三人以上共同詐欺取財罪，處有期徒刑壹年。   23 黃若茵 解除付款設定 110年1月30日15時00分 23,089 高仙花-郵局296 110年1月30日15時04分 20,000  基隆市○○區○○街000號(統一新暖東中國信託ATM) 1號提款手：郭珅禓 2號收水手：陳威余 3號收水手：許靖煥 後勤監管：李俊鵬  曾泳智犯三人以上共同詐欺取財罪，處有期徒刑壹年。         110年1月30日15時05分 4,000      24 鄧光莉 解除付款設定 110年1月30日16時13分 26,111 高仙花-郵局296 110年1月30日16時22分 20,000 基隆市○○區○○路00000號(台新銀行行內-東基隆分行ATM) 1號提款手：郭珅禓 2號收水手：陳威余 3號收水手：許靖煥 後勤監管：李俊鵬  曾泳智犯三人以上共同詐欺取財罪，處有期徒刑壹年。         110年1月30日16時23分 6,000       25 張怡婷 解除付款設定 110年1月30日17時09分 38,987 高仙花-郵局296 110年1月30日17時14分 20,000  基隆市○○區○○路00000號(台新銀行行內-東基隆分行ATM) 1號提款手：郭珅禓 2號收水手：陳威余 3號收水手：許靖煥 後勤監管：李俊鵬 曾泳智犯三人以上共同詐欺取財罪，處有期徒刑壹年。         110年1月30日17時22分 20,000 基隆市○○區○○路00號(土地銀行基隆分行ATM)         110年1月30日17時14分 9,023 高仙花-郵局296 110年1月30日17時25分 7,000      26 莊智偉 解除付款設定 110年1月30日16時10分 99,987 許佳稜-台中827 110年1月30日16時16分 20,000 基隆市○○區○○路00000號(台新銀行東基隆分行ATM)  1號提款手：郭珅禓 2號收水手：陳威余 3號收水手：許靖煥 後勤監管：李俊鵬  曾泳智犯三人以上共同詐欺取財罪，處有期徒刑壹年。         110年1月30日16時17分 20,000             110年1月30日16時18分 20,000             110年1月30日16時19分 20,000             110年1月30日16時20分 20,000 基隆市○○區○○路000號(合作金庫東基隆分行ATM)        110年1月30日16時15分 25,039 許佳稜-台中827 110年1月30日16時21分 20,000            110年1月30日16時21分 5,000      27 林志傑 解除付款設定 110年1月30日17時33分 99,985 許佳稜-中託072 110年1月30日17時41分 20,000 基隆市○○區○○路00號(土地銀行基隆分行ATM)  1號提款手：郭珅禓 2號收水手：陳威余 3號收水手：許靖煥 後勤監管：李俊鵬  曾泳智犯三人以上共同詐欺取財罪，處有期徒刑壹年。         110年1月30日17時42分 20,000            110年1月30日17時43分 20,000            110年1月30日17時44分 20,000            110年1月30日17時45分 20,000       28 林睦軒 解除付款設定 110年1月30日17時10分 100,012 呂建緯-郵局581 110年1月30日17時28分 20,000 基隆市○○區○○路00號(臺灣銀行基隆分行-無人銀行ATM)  1號提款手：郭珅禓 2號收水手：陳威余 3號收水手：許靖煥 後勤監管：李俊鵬  曾泳智犯三人以上共同詐欺取財罪，處有期徒刑壹年。         110年1月30日17時29分 20,000            110年1月30日17時31分 20,000             110年1月30日17時32分 20,000            110年1月30日17時33分 20,000      29 林孝蓓 解除付款設定 110年1月30日17時13分 18,985 呂建緯-郵局581 110年1月30日17時34分 20,000 基隆市○○區○○路00號(臺灣銀行基隆分行-無人銀行ATM) 1號提款手：郭珅禓 2號收水手：陳威余 3號收水手：許靖煥 後勤監管：李俊鵬 曾泳智犯三人以上共同詐欺取財罪，處有期徒刑壹年。   30 劉依柔 解除付款設定 110年1月30日17時23分 10,985 呂建緯-郵局581 110年1月30日17時35分 10,000 基隆市○○區○○路00號(臺灣銀行基隆分行-無人銀行ATM) 1號提款手：郭珅禓 2號收水手：陳威余 3號收水手：許靖煥 後勤監管：李俊鵬  曾泳智犯三人以上共同詐欺取財罪，處有期徒刑壹年。   31 黃昱銓 解除付款設定 110年1月30日17時27分  49,986 呂建緯-新光660 110年1月30日17時48分 20,000  基隆市○○區○○路00號(統一龍騰中國信託ATM) 1號提款手：郭珅禓 2號收水手：陳威余 3號收水手：許靖煥 後勤監管：李俊鵬  曾泳智犯三人以上共同詐欺取財罪，處有期徒刑壹年。         110年1月30日17時49分 20,000          110年1月30日17時30分 9,099 呂建緯-新光660 110年1月30日17時50分 19,000      

附表三：
編號 被害人 /告訴人 卷附相關證據   ⒈ 戴美惠 1.告訴人戴美惠於警詢時之證述（本院卷一第311-313頁）。 2.ATM交易明細表（本院卷一第315頁）。 3.通話紀錄截圖（本院卷一第317頁）。   ⒉ 黃裕庭 1.告訴人黃裕庭於警詢時之證述（本院卷一第319-321頁）。 2.ATM交易明細表（本院卷一第323頁）。   ⒊ 王健華 1.告訴人王健華於警詢之證述（本院卷一第325-328頁）。 2.ATM交易明細表（本院卷一第329頁）。  ⒋ 陳吉鑫 1.告訴人陳吉鑫於警詢之證述（偵4881卷一第323-326頁）。 2.存摺影本（偵4881卷一第327-328頁）。   ⒌ 朱傳家 1.被害人朱傳家於警詢之證述（本院卷一第331-332頁）。   ⒍ 徐嘉妍 1.告訴人徐嘉妍於警詢之證述（本院卷一第333-334頁）。 2.轉帳交易簡訊截圖（本院卷一第335頁）。   ⒎ 宋仕傑 1.被害人宋仕傑於警詢之證述（偵4881卷一第341-342頁）。 2.ATM交易明細表（偵4881卷一第343-344頁）。   ⒏ 林雲龍 1.被害人林雲龍於警詢之證述（本院卷一第337-338頁）。 2.存摺影本、ATM交易明細表（本院卷一第339-343頁）。   ⒐ 蘇郁棟 1.告訴人蘇郁棟於警詢之證述（本院卷一第345-349頁）。 2.ATM交易明細表、存摺影本（本院卷一第351-354頁）。   ⒑ 林筱燕 1.告訴人林筱燕於警詢之證述（偵4881卷一第331-333頁）。 2.轉帳交易明細表（偵4881卷一第338-340頁）。   ⒒ 蔡明君 1.告訴人蔡明君於警詢之證述（偵4881卷一第355-359頁）。 2.網路銀行交易明細表、ATM交易明細表（偵4881卷一第361-365頁）。   ⒓ 陳素華 1.告訴人陳素華於警詢之證述（偵4881卷一第345-348頁）。 2.ATM交易明細表（偵4881卷一第349頁）。   ⒔ 劉宸瑀 1.告訴人劉宸瑀於警詢之證述（本院卷一第355-356頁）。 2.存摺影本、翻拍照片（本院卷一第357-359頁）。 3.通話紀錄截圖（本院卷一第361頁）。   ⒕ 蔡宜靜 1.告訴人蔡宜靜於警詢之證述（本院卷一第363-365頁）。 2.存摺影本、ATM交易明細表（本院卷一第367頁）。 3.通話紀錄截圖（本院卷一第369頁）。   ⒖ 王郡嘉 1.被害人王郡嘉於警詢之證述（偵4881卷一第375-376頁）。 2.ATM交易明細表、存摺影本（偵4881卷一第379、383-386頁）。 3.來電顯示截圖（偵4881卷一第381-382頁）。   ⒗ 鄭宇平 1.被害人鄭宇平於警詢之證述（本院卷一第371-375頁）。 2.網路交易明細（本院卷一第377-379頁）。   ⒘ 方榮燦 1.告訴人方榮燦於警詢之證述（偵4881卷一第387-390頁）。 2.ATM交易明細表、存摺影本（偵4881卷一第391-393頁）。   ⒙ 朱奕誠 1.告訴人朱奕誠於警詢之證述（偵4881卷一第395-399頁）。 2.ATM交易明細表（偵4881卷一第405頁）。   ⒚ 林巧怡 1.告訴人林巧怡於警詢之證述（偵4881卷一第407-409頁）。 2.網路銀行交易明細表（偵4881卷一第411頁）。   ⒛ 凌恩立 1.告訴人凌恩立於警詢之證述（偵4881卷一第413-415頁）。 2.ATM交易明細表（偵4881卷一第418頁）。 3.LINE對話紀錄及來電顯示截圖（偵4881卷一第419頁）。    許子賢 1.被害人許子賢於警詢之證述（偵4881卷一第421-426頁）。 2.往來交易明細表、存摺影本、ATM交易明細表（偵4881卷一第428-433頁）。    施映竹 1.告訴人施映竹於警詢之證述（偵4881卷一第435-438頁）。 2.存摺影本（偵4881卷一第441-443頁）。    黃若茵 1.告訴人黃若茵於警詢之證述（偵4881卷一第445-451頁）。 2.網路交易明細表（偵4881卷一第455頁）。    鄧光莉 1.告訴人鄧光莉於警詢之證述（偵4881卷一第459-461頁）。 2.告訴人鄧光莉之網路交易明細表（偵4881卷一第463頁）。    張怡婷 1.告訴人張怡婷於警詢之證述（偵4881卷一第465-466頁）。 2.網路交易明細表（偵4881卷一第467頁）。    莊智偉 1.告訴人莊智偉於警詢之證述（偵4881卷一第469-472頁）。 2.網路交易明細表（偵4881卷一第474頁）。 3.通話明細截圖（偵4881卷一第473頁）。    林志傑 1.告訴人林志傑於警詢之證述（偵4881卷一第475-479頁）。 2.存摺影本（偵4881卷一第484頁）。    林睦軒 1.告訴人林睦軒於警詢之證述（偵4881卷一第485-489頁）。 2.網路交易明細表（偵4881卷一第492頁）。    林孝蓓 1.告訴人林孝蓓於警詢之證述（偵4881卷一第495-497頁）。 2.ATM交易明細表（偵4881卷一第499頁）。    劉依柔 1.告訴人劉依柔於警詢之證述（偵4881卷一第501-506頁）。 2.ATM交易明細表（偵4881卷一第511頁）。 3.通話紀錄截圖（偵4881卷一第513頁）。    黃昱銓 1.告訴人黃昱銓於警詢之證述（偵4881卷一第519-521頁）。 2.網路交易明細表（偵4881卷一第524-525頁）。 3.通話明細截圖（偵4881卷一第523頁）。